# 关于集团内以自产品用于职工福利的情形

提问人：younger03 时间：2022-06-01 23:19:09
如母公司采购子公司采购自产产品直接作为职工福利的，合并层面能否确认该批货物的收入？还是直接以成本确认福利费？

回答人：chenyiwei
由于这批货物最终给了本集团的员工，因此在合并报表层面也应按公允价值确认收入。这也符合职工薪酬准则关于“职工福利费为非货币性福利的，应当按照公允价值计量”的要求。